Minutes et répertoires du notaire Jean I CHAPELLAIN, janvier 1580 - 24 octobre 1623 (étude XXXV)
Archives nationales
- Minutes de Jean I CHAPELLAIN, 1580 - 1693; MC/ET/XXXV/3 - MC/ET/XXXV/53
  - Minutes. 1616, MC/ET/XXXV/32; registre
    - LE GAY (Jehan) 27 ans tissutier rubannier rue Tireboudin paroisse Saint-Sauveur § mariage de Jean LE GAY fils de Pierre L. laboureur à Villeneuve le Comte en Brie avec Claude CONGENT fille de Michel C. maître prêcheur à Montes, 3 novembre 1616; MC/ET/XXXV/32
      contrat de mariage; Le Gay, Jean
    - LESCOUET (Isaac de) Vicomte du Bochet évêché de Rennes § mariage de Isaac de LESCOUET fils de Aufray de L. chevalier conseiller du roi en ses Conseils d'Etat et Privé 1er Pt en la chambre des Comptes de Bretagne et Suzanne CHALLOT, sa compagne avec Judith CHAHU fille de Balth. CH. fr de Fr g/l/ des Fin. en Brge et F/on/ GAYANT son ép., 9 décembre 1616; MC/ET/XXXV/32; fol. IIII/XX/III
      Lescouet, Isaac de
  - Minutes. 1618, MC/ET/XXXV/33; registre
    - DECANAPLES (Jh.) maître Vitrier à Saint-Marcel-lez-Paris § mariage de. .. fils de Vincent D. maréchal à Lignières en Picardie avec Françoise POTARDEAU fille de Thomas P. marchand hôtelier rue Montorgueil et Marie LE BRUN jadis sa femme, 13 octobre 1601; MC/ET/XXXV/33; fol. II/C/LXXIII
      contrat de mariage; Decanaples Jh.; Decanaples, Vincent; Potardeau, Françoise; Potardeau, Thomas; Le Brun, Marie
    - Nicolas Seguier correcteur en le chambre des Comptes rue des Saint-Augustins paroisse Saint-Eustache § Bail durant 4 ans d'une ferme lui appartenant située en Brie, 17 janvier 1618; MC/ET/XXXV/33; fol. XIIII
      bail; Seguier, Nicolas
    - Testament Antoine Bonnoys, marchand bourgeois de Paris, rue Montorgueil paroisse Saint-Eustache, 23 janvier 1618; MC/ET/XXXV/33; fol. XXXV
      testament; Bonnoys, Antoine
    - Compte pour vente de Balls de laine faits par des marchands de Lyon, 27 janvier 1618; MC/ET/XXXV/33; fol. XLV
    - Mariage de Louis Duplye boulanger hors la porte Saint-Denis paroisse Saint-Laurent avec Marie Vauguet, majeur de plus de 25 ans, fille de Crepier Vauguet, laboureur à Frouille prés-Pontoise, 13 février 1618; MC/ET/XXXV/33; fol. IIII/XX/X
      contrat de mariage; Duplye, Louis; Vauguet, Marie; Vauguet, Crepier
    - Marché conclu entre un jardinier demeurant à Londres et un vigneron de Pantin le dernier s'engage à partir le lendemain à Cantorbury et y servir en lad. vacation de vigneron moyennant 100 £. par an, 16 mars 1618; MC/ET/XXXV/33
    - Testament de Etienne Langlois marchand de vins bourgeois de Paris l'un des 25 suivant le Com, 21 mars 1618; MC/ET/XXXV/33
      testament; Langlois, Etienne
    - Fondation à la fabrique de l'église Saint-Sauveur dont Remy Collin maître général des oeuvres et bâtiments du roi marguillier de l'église Saint-Sauveur est marguillier, 23 mars 1618; MC/ET/XXXV/33
      Collin, Remy
    - Mariage de Nicolas Desmeullet maître brodeur à Saint-Marcel 31 ans fils de Robert Desmeullet maître tailleur d'habits à Neufchâtel avec Nicole Le Maistre 25 ans, fille de Charles Le Maistre vigneron à Saint-Martin de Bouafle paroisse de Merlan, 1er mai 1618; MC/ET/XXXV/33
      contrat de mariage; Desmeullet, Nicolas; Desmeullet, Robert; Le Maistre, Charles; Le Maistre, Nicole
    - Transaction entre Jacques de Vincheguere chevalier de Saint-Jean de Jérusalem et Alexandre Auberon, pour régler un procès relatif au paiement de 4500 l. dûs au dit Auberon, 28 mai 1618; MC/ET/XXXV/33
      accord; Vincheguere, Jacques de; Auberon, Alexandre
    - Mariage de Jean Peslain passementier boutonnier rue Darnétal paroisse Saint-Leu Saint-Gilles avec Isabelle Pocquet, 10 juin 1618; MC/ET/XXXV/33
      contrat de mariage; Peslain, Jean; Pocquet, Isabelle
    - Mariage de Jean Tillart compagnon menuisier fils de Pierre Tillart maître menuisier au faubourg Montmartre paroisse Saint-Eustache avec Claude Martin fille de Guillaume Martin gagne denier à Saint-Germain en Laye, 11 juin 1618; MC/ET/XXXV/33
      contrat de mariage; Tillart, Jean; Tillart, Pierre; Martin, Claude; Martin, Guillaume
    - Déclaration par ses héritiers concernant Catherine Hurault décédée pour s'opposer à l'adjudication de la terre et seigneurie de Dun le Palteau(?), 30 juin 1618; MC/ET/XXXV/33
      déclaration; Hurault, Catherine
    - Mariage de Martin Delachapelle, 27 ans, tailleur d'habits rue de l'Autruche paroisse Saint-Germain-l'Auxerrois, fils de Joseph Delachapelle, tailleur d'habits à Compiègne avec Jehanne Laurent, 25 ans, domestique de maître tapissier, fille de Etienne Laurent, boulanger, 27 juillet 1618; MC/ET/XXXV/33
      contrat de mariage; Delachapelle, Martin; Delachapelle, Joseph; Laurent, Jeanne; Laurent, Etienne
    - Mariage de Jehan Leloup dit La Ramee, chevau léger de la Compagnie du Roi rue Pavée paroisse Saint-Eustache avec Madeleine Surelle fille de Nicolas Surelle laboureur à Brière le Châtel, 12 août 1618; MC/ET/XXXV/33
      contrat de mariage; Leloup dit La Ramee, Jean; Surelle, Madeleine; Surelle, Nicolas
    - Procuration par Eustache Le Bossu, seigneur de Combevoie, bourgeois de Paris, fermier général des 60 sos par emintal d'entrée des aluns entraîné en France pour établir des postes pour veiller à l'entrée des aluns en France; Plusieurs actes à la suite les uns des autres, 21 août 1618; MC/ET/XXXV/33
      procuration; Le Bossu, Eustache
    - Quittance de rentes par Nicolas Seguier, correcteur en la Chambre des comptes, 25 août 1618; MC/ET/XXXV/33
    - Mariage de Pierre Du Chauffour, marchand mégissier à Saint-Marcel lez Paris, fils de Jehan Du Chauffour, maître mégissier à Saint-Marcel avec Madeleine Pesset fille de Claude P. maître chandelier en suif. demeurant rue Saint-Martin, 2 septembre 1618; MC/ET/XXXV/33
      contrat de mariage; Du Chauffour, Pierre; Du Chauffour, Jean; Pesset, Madeleine
    - Vente par Martin Dehery maître, peintre, rue Mauconseil paroisse Saint- Eustache à Nicolas Delaistre peintre demeurant à Rueil en Parisis, cinq tableaux qui seront peints sur toile (suit la description) moyennant la somme totale de 350 £ts, 11 septembre 1618; MC/ET/XXXV/33
      acte de vente; marché; Dehery, Martin; Delaistre, Nicolas; peintre
    - Mariage de Etienne Trouillet, soldat du régiment des Gardes du roi, avec Jeanne Porchet, veuve de Josse Coudrat, tailleur d'habits à Saint-Germain-des-Prés, 11 novembre 1618; MC/ET/XXXV/33
      contrat de mariage; Trouillet, Etienne; Porchet, Jeanne; Coudrat, Josse
    - Mariage de Jehan Marcelet demeurant hors la porte Montmartre avec Marguerite Bricquet, veuve de Robin Gastine amidonnier, 18 novembre 1618; MC/ET/XXXV/33
      contrat de mariage; Marcelet, Jean; Bricquet, Marguerite; Gastine, Robin
    - Testament de Jeanne Parent, veuve d'El. Langloys, marchand bourgeois de Paris l'un des 25 marchands cabaretiers suivant la Cour rue Coquillière paroisse Saint-Eustache, 19 novembre 1618; MC/ET/XXXV/33
      testament; Parent, Jeanne; Langlois (M.)
    - Mise en apprentissage par Guillaume Pacalon, peintre demeurant en la vallée de Misère et Claude Pacalon, peintre aud. lieu, de Jacques Pacalon, leur frère 14 ans, chez Jehan Causoieux maître menuisier rue de la Cossonerie paroisse Saint-Eustache, pour une durée de 6 ans. Vêtements entretenus par les deux frères, pas de frais d'apprentissage, 20 novembre 1618; MC/ET/XXXV/33
      contrat d'apprentissage; Pacalon, Guillaume; Pacalon, Claude; Pacalon, Jacques; Causoieux, Jean
    - Rentes constituées par Françoise Villeton, veuve de Jean Mansart, sculpteur ordinaire du roi et Guillaume Mansart son fils, clerc suivant les finances, 24 novembre 1618; MC/ET/XXXV/33
      Mansart, Jean; Villeton, Françoise; Mansart, Guillaume
    - Bail durant 6 ans par Michel Duchesne marchand bourgeois de Paris, rue de la Fromagerie paroisse Saint-Eustache à Etienne Noël, maître vitrier, d'une maison rue Saint-Honoré à l'enseigne des 4 Fils Aymand moyennant 240 L. par an, 4 décembre 1618; MC/ET/XXXV/33
      bail; Noël, Etienne; Duchesne, Michel
    - Contrat d'échange concernant Gabriel de Rochechouart, chevalier seigneur de Jars en Berry et Marseille en Beauvaisis, logé rue de la Calendre, 17 décembre 1618; MC/ET/XXXV/33
      échange; Rochechouart, Gabriel de
    - Testament de Olivier Aleaume, prêtre habitué en l'église Saint-Eustache, rue de la fromagerie, 19 décembre 1618; MC/ET/XXXV/33
      testament; Aleaume, Olivier
    - LELONG (Jehan) compagnon savetier r. de la Vieille Draperie paroisse Sainte-Croix en la Cité § mariage avec Remye JAJOU fille de Thomas J. laboureur aux fgs de Reims en Champagne, 24 mai 1619; MC/ET/XXXV/33
      contrat de mariage; Lelong, Jean
    - CHARCUTIERS (mds) § Arrêté de compte entre des CHARCUTIERS relatifs à l'association qu'ils étaient formé au moment du voyage du Roi à MONTAUBAN et autres places de ce royaume, 4 mars 1622; MC/ET/XXXV/33
      compte
  - Minutes. 1622, MC/ET/XXXV/34; registre
    - BIGNICOURT (Simon de) Religieux chevalier de Saint-Jean de Jérusalem § Déclaration., 4 juin 1616; MC/ET/XXXV/34
      déclaration; Bignicourt, Simon de
    - BAUSIER (Jehan) maître brasseur de bière demeurant à Saint-Marcel 28 ans § mariage de Jehan BAUSIER fils de Sébastien B. laboureur près Tournay en Henaut avec Marie DORANGE fille de Ja. D. tuilier rue de la Petite truanderie, 16 janvier 1622; MC/ET/XXXV/34
      contrat de mariage; Bausier, Jean
    - LE ROI (François) compagnon charpentier r. de Bretagne au marais § mariage de... fils d'Etienne LE ROY maître charp. r. Saint-Denis paroisse Saint-Sauveur avec Barbe GRASSEAU jouissant de ses droits, couturière en draps, fille de marin GR. maître racousteur de bas de soie, 18 janvier 1622; MC/ET/XXXV/34
      contrat de mariage; Le Roi, François
    - CARTAULT (Jehan) 25 ans compagnon brodeur r. Montmartre paroisse Saint-Eust. § mariage de. .. fils de Pierre C. laboureur à Barroy avec Jehanne LEROUX fille de Pierre LE R. maître brodeur chasublier, 24 janvier 1622; MC/ET/XXXV/34
      contrat de mariage; Cartault, Jehan
    - CHOISEUL (Charles de) seigneur de Praslin chevalier des Ordres du R. Com. aux Conseils d'Etat et Privé et général de Champagne maréchal de France § Procuration par Charles de CHOISEUL à Claude de CAZILLAC son épouse pour gérer ts ses biens, 30 mars 1622; MC/ET/XXXV/34; fol. 71
      procuration; Choiseul-Praslin, Charles de (1563-162.?)
    - DELANOY (Jehan) maître paumier r. des Vx Augustins § mariage de Jehan DELANOY avec Marie AUVOUY fille de Gilles A. laboureur à Troyes., 2 avril 1622; MC/ET/XXXV/34; fol. 83
      contrat de mariage; Delanoy, Jehan
    - BENARD (Vincent) naguère soldat au Régiment des gardes du Roi logé place Maubert § mariage de Vincent BENARD avec Antoinette de LARGILLIERE 27 ans, fille de Hélye de LARGILLIERE, nd. royal à Gerberoy près Beauvais et Agnès de BRICQUEVILLE., 29 mai 1622; MC/ET/XXXV/34; fol. 109
      contrat de mariage; Benard, Vincent
    - GEHENAULT (Quentin) marchand maître potier d'Etain b de P. r. Saint-Antoine § mariage avec Marie CAMUSET fille de Marie GIRARD Vve d'Ambroise C. maître potier d'Etain ép. en seconde noce de Pierre LECLERC marchand maître potier d'étain, 24 juin 1622; MC/ET/XXXV/34; fol. 130
      contrat de mariage; Gehenault, Quentin
    - ANGELIN (Gabriel) maître orfèvre r. de la Vieille Monnaie paroisse Saint-Ja. de la B. § mariage de. .. fils de Pierre A. marchand à Creil avec Marie FRISON, fille de Jean F. marchand bourgeois d'Amiens, juillet 1622; MC/ET/XXXV/34; fol. 150
      contrat de mariage; Angelin, Gabriel
    - GISSEY (Germain) maître sculpteur r. des Vx Augustins § Constitution par. .. et Marie TREMBLAY son ép. à Antoine MICHEL b de P. de 50 £ de rentes moy. 800 Lts, 8 juillet 1622; MC/ET/XXXV/34; fol. 144
      constitution de rente; Gissey, Germain
    - COMYN (Louis) chirurgien à Quincey en Brie § mariage de Louis COMYN fils de Martin C. laboureur à Roye en Picardie avec Renée de ROSNE fille d'Antoine de R. huissier du commun de la maison du Roi., 22 juillet 1622; MC/ET/XXXV/34; fol. 162
      contrat de mariage; Comin, Louis
    - FONDEUR (apprent./se/) § Mise en apprentis. durant 10 ans par Marie HUETTE Veuve de Georges ROCQUET maître fondeur en terre et sable, de Christophe R. son fils mineur chez Jean ROCQUET maître fondeur en terre et sable son aïeul paternel, 27 août 1622; MC/ET/XXXV/34; fol. 177
      contrat d'apprentissage; Huette, Marie; Rocquet, Georges; Rocquet, Christophe; Rocquet, Jean
    - HUBAULT (Antoine) marchand frippier r. de la Tonnellerie § mariage de Antoine HUBAULT fils d'Antoine H. marchand de vins avec Geneviève DEBARGNE fille de Guillaume D. marchand frippier, 11 septembre 1622; MC/ET/XXXV/34; fol. 183
      contrat de mariage; Hubault, Antoine
    - BRETHON (Jehanne) veuve de Jh. GARNON corroyeur rue Montmartre paroisse Saint-Eustache § Testament, 16 septembre 1622; MC/ET/XXXV/34; fol. 187
      testament; Brethon, Jeanne
    - GISSEY (Germain) maître sculpteur r. des Vx Augustins enseigne des 4 saisons § Constitution par. .. et Marie TREMBLAY sa femme âgée de 25 ans et plus à Antoine MICHEL b de P. r. des Vx Augustins, l'un des anciens Capitaine de cette ville de Paris de 50 L de rentes moy. 800 L. que led. constituant confesse avoir reçu pour panechever le bâtiments qu'ils font faire en commission en lad. rue pour les rendre habitables, 24 octobre 1622; MC/ET/XXXV/34; fol. CIIII/XX/X/v/°
    - JOUSSE (Philippe) § mariage de Philippe JOUSSE fils de Claude J. vigneron à Fresne lez Rungis avec Denise SEMELLE fille de J. SEMELLE, 24 novembre 1622; MC/ET/XXXV/34; fol. 203/v/°
      contrat de mariage; Jousse, Philippe
    - DES PORCELETS (André) chevalier seigneur de maillane Balhey Conseiller d'Etat de S.A. de Lorraine logé r. ds Vx Augustins § Déclaration recotine à l'autorisation qu'il a donnée à Elisabeth de SERNAY son ep. pour la vente de bien appartenant à cette dernière, 26 novembre 1622; MC/ET/XXXV/34; fol. 206
      acte de vente; déclaration; Des Porcelets, André
    - GISSEY (Germain) maître sculpteur § - Constitution de rentes par. .. et autres et Antoine MICHEL bde P. de 100 L. moy. 1600 L. destinées aux travaux en leur maison. - Déclaration le m jour à ce sujet, 15 décembre 1622; MC/ET/XXXV/34; fol. 214
      constitution de rente; déclaration; Gissey, Germain
    - NOGARET (Louis de) abbé de l'abb. de Lisle prieur de Saint-Sauveur de Jarnac en Champagne § Procuration pour intervenir à un concordat entre Louis de NOGARET et Didier BENOIT prieur dud. prieuré, 16 décembre 1622; MC/ET/XXXV/34; fol. 216
      procuration; Nogaret, Louis de
  - Minutes (inventaires après décès). 1623, janvier - 1623, 12 octobre, janvier 1623 - 12 octobre 1623; MC/ET/XXXV/35; registre. Document détérioré.
    inventaire après décès
    - FOUQUE (Rolin) maçon tailleur de pierre r. Fregault paroisse Saint-Nicolas-des-Champs25 ans § mariage de .. fils de Mt F. tailleur d'habits en la paroisse de Senan près Caen en Normandie, avec Madeleine DEFIN fille de Pierre D. marchand à Paris, 3 janvier 1623; MC/ET/XXXV/35; fol. 1
      contrat de mariage; Fouque, Rolin
    - BERRUYER (Jean) écuyer avocat au Conseil Privé rue Trainée, paroisse Saint-Eustache § mariage de Jean BERRUYER avec Denise LANGLOYS fille de André L. bourgeois de Paris Conseiller de cette ville et Marie CRESSE son épouse, décédée., 22 janvier 1623; MC/ET/XXXV/35; fol. 16
      contrat de mariage; Berruyer, Jean
    - GAYAN (Michel) domestique de m/on/ de Roussay r. des Prouvaires paroisse Saint-Eust. 20 ans § mariage de Michel GAYAN fils de Laurent G. vigneron aux Vaux de Cernay avec Perronne LEFEBURE servante de lad. dame de ROUSSAY, fille de Ja. G. hôtelier à Gaillefontaine en Normandie, 23 février 1623; MC/ET/XXXV/35; fol. 48
      contrat de mariage; Gayan, Michel
    - GUIOT (Jean) laboureur à Gennevilliers la Garenne § mariage de Jean GUIOT fils de Pierre G. laboureur avec Jeanne LEFEVRE fille de Mt. L. marchand hôtelier demeurant en l'île Saint-Denis, 4 avril 1623; MC/ET/XXXV/35; fol. 74/v°/
      contrat de mariage; Guiot, Jean
    - ABRA de RACONIS (Charles) docteur Regent en la Fac. de théologie en l'Université de Paris prédicateur ordinaire du P. logé en la chambre du prédicateur de l'église Saint-Eustache § Procuration pour comparaître au siège de SPontaudemer en Normandie et mettre à prix la terre de la GRAFFIONNIERE, 20 avril 1623; MC/ET/XXXV/35; fol. 84 v°
      procuration; Abra de Raconis, Charles François d' (1590-1646)
    - LE BOSSU (Nicolas) + § Convention avant pge de la succ. de Nicolas LE BOSSU et Marie DELACOURT entre ses 4 enfants, 29 mai 1623; MC/ET/XXXV/35
    - SOULFOUR (Edouard de) écuyer § mariage de Edouard de SOULFOUR fils d'Ardart de s. écuyer et de Jeanne TESTU sa veuve avec Louise de HARVILLE fille de Jean de H. et de Claude GAYANT son ép., 14 juin 1623; MC/ET/XXXV/35; fol. 127
      Soulfour, Edouard de
    - GISSEY (Germain) maître sculpteur r. des Vx Augustins § Constitution par. .. et Marie TRAMBLAY son ép. âgée de 26 ans à Antoine MICHEL b de P. de 25 L. de rentes moy. 400 Lts destinées aux travaux qu'ils font faire en leur maison, 12 juillet 1623; MC/ET/XXXV/35; fol. 197 v°
    - BREAU (Jacques) cadranier r. Pagevin paroisse Saint-Eust. § Mise en apprentissage de Louis B. âgé de 14 ans, fils de. .. chez un tailleur d'habits, 31 juillet 1623; MC/ET/XXXV/35; fol. 154
      contrat d'apprentissage; Breau, Jacques
    - TOURNEUR EN BOIS (Apprent.) § Mise en apprent. durant 5 ans par Pierre BRIZART, lab. à Pierre fond, de Nicolas B, son fils, âgé de 12 ans, chez Pierre BEAUSIRE, maître tourneur en bois, r. Montmartre, moy. 30 L., 15 septembre 1623; MC/ET/XXXV/35; fol. 170
      contrat d'apprentissage; Brizart, Pierre; Brizart, Nicolas; Beausire, Pierre
  - Minutes (inventaires après décès). 1580, MC/ET/XXXV/36; Document détérioré.
    - Inventaire après décès de Hervé Duchesne, archer des ordonnances du Roi., 1580; MC/ET/XXXV/36; 12 f.
      Georges Wildenstein, Le goût pour la peinture dans la bourgeoisie parisienne entre 1550 et 1610, d'après des inventaires après décès conservés au Minutier central des notaires aux Archives nationales [6.084 actes], Gazette des Beaux-Arts, t. 33 bis, 1962 (voir contexte dans le Plan d’orientation général - Notaires de Paris, guides thématiques du Minutier).
      Date de révision: 2005
      Date de création de la notice: 2002
      inventaire après décès; Duchesne, Hervé
    - Inventaire après décès de Marye Vacher, rue du Vertbois., 1580; MC/ET/XXXV/36; 2 f.
      inventaire après décès; Vertbois (rue du); Vacher, Marye
    - Inventaire après décès de Jeanne Le Verret, veuve de Jherosme Cufort, sergent à cheval au Châtelet., 1580; MC/ET/XXXV/36; 2 f.
      inventaire après décès; Le Verret, Jeanne; Cufort, Jherosme; auxiliaire de justice
    - Inventaire après décès de Jeanne de Jourdain, native de Normandie et veuve, rue Sainte-Barbe, 1580; MC/ET/XXXV/36; 4 f.
      inventaire après décès; Sainte-Barbe (rue); Jourdain, Jeanne de
    - Inventaire après décès de Jean Gaudemont, maître fripier, rue de la Poterie., 1580; MC/ET/XXXV/36; 10 f.
      inventaire après décès; Poterie (rue de la); Gaudemont, Jean; brocanteur
    - Inventaire après décès de Jean de Corbye, cordier au faubourg Montmartre, 1580; MC/ET/XXXV/36; 2 f.
      inventaire après décès; Montmartre (faubourg); Corbye, Jean de; cordier
    - Inventaire après décès de Nicolas Bazemont, maître taillandier rue Saint-Antoine, à l'enseigne du Las d'Amour., 29 mars 1580; MC/ET/XXXV/36; 8 f.
      inventaire après décès; Saint-Antoine (rue); Bazemont, Nicolas; forgeron
    - Inventaire après décès de Jeanne Pédot, femme de Louis Bleuet., 20 avril 1580; MC/ET/XXXV/36; 3 f.
      inventaire après décès; Pédot, Jeanne; Bleuet, Louis
    - Inventaire après décès de Guillaume Emeret, maître savetier, en la maison de l'Ange Saint-Michel., mai 1580; MC/ET/XXXV/36; 20 f.
      inventaire après décès; Emeret, Guillaume; bottier
    - Inventaire après décès de Antoine Baron, compagnon meunier, demeurant à la Villeneuve-sur-Gravois., 8 mai 1580; MC/ET/XXXV/36; 2 f.
      inventaire après décès; Baron, Antoine; meunier
    - Inventaire après décès de Marie Clerselier, veuve de Claude Boucher, marchand, rue des Prouvaires., 8 mai 1580; MC/ET/XXXV/36; 15 f.
      Les oeuvres d'art sont mentionnées dans l'inventaire.
      inventaire après décès; Prouvaires (rue des); Clerselier, Marie; Boucher, Claude; commerçant
    - Inventaire après décès de Thomas Olivier, marchand, rue Montmartre, à l'enseigne du Plat de Bois., 7 juillet 1580; MC/ET/XXXV/36; 20 f.
      inventaire après décès; Montmartre (rue); Olivier, Thomas; commerçant
    - Inventaire après décès de Nicolas Lyede, mesureur de grains, rue Montmartre, à l'enseigne des Deux Poissons., 23 août 1580; MC/ET/XXXV/36; 3 f.
      inventaire après décès; Montmartre (rue); Lyede, Nicolas; officier civil (Ancien Régime)
    - Inventaire après décès de Jean Picque, maître barbier-chirurgien, rue de Béthisy, à l'enseigne de la Souche., 30 août 1580; MC/ET/XXXV/36; 8 f.
      inventaire après décès; Béthisy (rue); Picque, Jean; chirurgien
    - Inventaire après décès de Marie Barrat, veuve de René Chefdeville, maçon, rue Coquilière, à l'enseigne de la Pie aux piatts., 20 septembre 1580; MC/ET/XXXV/36; 8 f.
      inventaire après décès; Coquillière (rue); Barrat, Marie; Chefdeville, René; maçon
    - Inventaire après décès de Perrette Prieur, femme de Robert Gaultier, maître tailleur d'habits, rue Chapon., 23 septembre 1580; MC/ET/XXXV/36; 4 f.
      inventaire après décès; Chapon (rue); Prieur, Perrette; Gaultier, Robert; tailleur d'habits
    - Inventaire après décès de Michelle Fournier, femme de Gilles Langrené, compagnon tondeur de grandes forces, rue Saint-Honoré., octobre 1580; MC/ET/XXXV/36; 5 f.
      inventaire après décès; Saint-Honoré (rue); Fournier, Michelle; Langrené, Gilles; tisserand
    - Inventaire après décès de Georges Durcavert, faiseur de balais, rue du Verdois., 1er octobre 1580; MC/ET/XXXV/36; 5 f.
      inventaire après décès; Durcavert, Georges
    - Inventaire après décès de Nicolas Berthelot, maître vinaigrier et Marguerite Messeray, sa femme, rue Montmartre., 3 octobre 1580; MC/ET/XXXV/36; 11 f.
      inventaire après décès; Montmartre (rue); Berthelot, Nicolas; Messeray, Marguerite; vinaigrier
    - Inventaire après décès de Jacques Gilbert, maître fripier, et Isabel Prieur, sa femme, demeurant en la Triperie, à l'enseigne du Cerf Volant., 17 octobre 1580; MC/ET/XXXV/36; 12 f.
      inventaire après décès; Gilbert, Jacques; Prieur, Isabel; brocanteur
    - Inventaire après décès de Jeanne Hersant, femme d'Adrian Gourdin, maître patenôtrier-boutonnier, demeurant hors la porte Montmartre., 17 octobre 1580; MC/ET/XXXV/36; 5 f.
      inventaire après décès; Montmartre (faubourg); Hersant, Jeanne; Gourdin, Adrian
    - Inventaire après décès de Pierre Hézard, maître cordonnier, rue Saint-Martin, à l'Écu de Bourgogne., 25 octobre 1580; MC/ET/XXXV/36; 5 f.
      inventaire après décès; Saint-Martin (rue); Hézard, Pierre; cordonnier
    - Inventaire après décès de Catherine Chesne, fille de Thibault Chesne, maître brodeur-chasublier, rue Saint-Honoré., novembre 1580; MC/ET/XXXV/36; 8 f.
      inventaire après décès; Saint-Honoré (rue); Chesne, Catherine; Chesne, Thibault; brodeur
    - Inventaire après décès de Guillemette de La Rocque, femme de Pierre Régnier, rue du Bout-du-Monde., novembre 1580; MC/ET/XXXV/36; 2 f.
      inventaire après décès; Bout-du-Monde (rue du); La Rocque, Guillemette de; Régnier, Pierre
    - Inventaire après décès de Gilles Douaille, maître taillandier-grossier, demeurant à la Villeneuve-sur-Gravois., novembre 1580; MC/ET/XXXV/36; 5 f.
      inventaire après décès; Douaille, Gilles
    - Inventaire après décès de Toussainctz Chesneau, hors la porte Montmartre., 8 novembre 1580; MC/ET/XXXV/36; 8 f.
      Informations concernant le classement et la cotation du document: